【裁判字號】    97,上易,362
【裁判日期】    970801
【裁判案由】    詐欺
【裁判全文】
臺灣高等法院臺南分院刑事判決         97年度上易字第362號
上  訴  人  臺灣雲林地方法院檢察署檢察官
被      告  甲○○
                      1樓
                    現於臺灣雲林第二監獄執行中
上列上訴人因被告詐欺案件，不服臺灣雲林地方法院97年度易字
第294號中華民國97年5月12日第一審判決（起訴案號：臺灣雲林
地方法院檢察署96年度偵字第4229號），提起上訴，本院判決如
下：
    主  文
上訴駁回。
    理  由
一、按刑事訴訟法第三百六十一條、第三百六十七條規定，不服
    地方法院之第一審判決而提起上訴者，應提出上訴書狀，並
    敘述具體理由，為上訴必備之程式；其所提出之書狀未敘述
    上訴理由，或僅曾以言詞陳述上訴理由者，均應於上訴期間
    屆滿後二十日內補提理由書於第一審法院。第一審法院經形
    式審查，認逾期未補提上訴理由者，應定期間先命補正；逾
    期未補正者，為上訴不合法律上之程式，應以裁定駁回。倘
    已提出上訴理由，但所提非屬具體理由者，則由第二審法院
    以上訴不合法律上之程式，判決駁回。而所謂具體理由，必
    係依據卷內既有訴訟資料或提出新事證，指摘或表明第一審
    判決有何採證認事、用法或量刑等足以影響判決本旨之不當
    或違法，而構成應予撤銷之具體事由，始克當之（例如：依
    憑證據法則具體指出所採證據何以不具證據能力，或依憑卷
    證資料，明確指出所為證據證明力之判斷如何違背經驗、論
    理法則）；倘僅泛言原判決認定事實錯誤、違背法令、量刑
    失之過重或輕縱，而未依上揭意旨指出具體事由，或形式上
    雖已指出具體事由，然該事由縱使屬實，亦不足以認為原判
    決有何不當或違法者（例如：對不具有調查必要性之證據，
    法院未依聲請調查亦未說明理由，或援用證據不當，但除去
    該證據仍應為同一事實之認定），皆難謂係具體理由，均應
    認其上訴為違背法律上之程式。（最高法院97年台上字第89
    2號判決參照 ）
二、本件上訴意旨略以：被告甲○○既坦承出售金融帳戶予不法
    份子使用，幫助詐欺取財者遂行其目的，致告訴人乙○○匯
    款新台幣九萬元至被告之郵局帳戶內而受有損失，被告之行
    為損害告訴人之財產權，被告即應賠償告訴人所受損失，然
    被告卻未積極與告訴人商談和解，犯後態度不佳，量刑過輕
    ，告訴人不能甘服，上訴人臺灣雲林地方法院檢察署檢察官
    茲據告訴人乙○○具狀請求上訴，認尚非顯無理由云云，而
    指摘原判決不當。然查：(一)本件上訴人雖已敘述上訴理由，
    但其上訴理由，僅泛稱被告未與告訴人商談和解等情，而認
    量刑過輕。惟就原審判決有何違法或不當，並無任何具體指
    摘，自難認檢察官上訴書狀，已敘述具體理由。(二)又本件原
    判決以被告前有多次竊盜、違反毒品危害防制條例等前科，
    顯見被告素行不良，被告將其帳戶之存摺、提款卡、印章、
    密碼交與詐騙集團成員使用，供其得以順利取得詐騙財物，
    又便利其掩蔽身分，妨害犯罪之訴追與被害人取回受騙之財
    物，影響社會經濟秩序甚鉅，造成被害人乙○○損失達九萬
    ，被告犯後未賠償被害人之損失，兼衡被告犯後坦承犯行等
    一切情狀，量處有期徒刑八月，減為有期徒刑四月，如易科
    罰金以銀元三百元即新台幣九百元折算一日。是本件原判決
    對被告所為量刑，依上所述，已考量被告未賠償告訴人所受
    損失等情；況被告所犯係法定刑為五年以下有期徒刑、拘役
    或科或併科一千元以下罰金之罪，為累犯，依法應加重其刑
    ，又係以幫助之意思，從事構成要件以外之行為，應依刑法
    幫助犯之規定減輕其刑，另本案被告犯罪行為終止於96年4
    月24日以前，核與中華民國96年罪犯減刑條例第2條第1項第
    3款規定相符，應為減刑裁判並諭知易科罰金折算之標準。
    從而原審就被告所犯上開之罪量處上開之刑，並無輕縱之違
    誤。茲上訴人僅就告訴人請求上訴認非顯無理由，以上訴程
    序為之轉送法院，且上訴意旨僅就原判決已審酌事項，執為
    上訴理由，而指摘原判決不當，其上訴理由，顯非具體，依
    上所述，應予駁回。爰依刑事訴訟法第三百七十二條規定，
    不經言詞辯論，逕行判決。
據上論斷，應依刑事訴訟法第三百六十七條前段、第三百七十二
條，判決如主文。
中    華    民    國    97    年    8     月    1     日
                  刑事第四庭  審判長法  官  吳志誠
                                    法  官  羅心芳
                                    法  官  陳珍如
以上正本證明與原本無異。
不得上訴。
                                    書記官  岑  玢
中    華    民    國    97    年    8     月    1     日


司法院資訊處製作；財團法人民間司法改革基金會備份。
